最　高　行　政　法　院　裁　定　　　　　　　　　　九十一年度裁字第四二五號
　　抗　告　人　勞工保險局
　　代　表　人　甲○○
　　訴訟代理人　俞堯乾律師
右抗告人因與相對人加興工業有限公司間給付保險費事件，對於中華民國九十年二月
十六日臺中高等行政法院八十九年度訴字第一一四九號裁定，提起抗告，本院裁定如
左︰
　　主  文
抗告駁回。
抗告訴訟費用由抗告人負擔。
　　理  由
一、本件抗告人之代表人原為郭芳煜，於九十年九月十日變更為甲○○，新任代表人
    並已陳明承受本件訴訟，核無不合，先予明。
二、按抗告法院認抗告為不合法或無理由者，應為駁回抗告之裁定，行政訴訟法第二
    百七十二條準用民事訴訟法第四百九十二條第一項定有明文。
三、本件抗告人主張略以：相對人積欠如原審裁定附表（以下簡稱附表）所示之保險
    費，經抗告人通知限期繳納，迄未給付，爰請求判命給付附表所示之保險費及滯
    納金等情。原審以保險費部分，依勞工保險條例第十六條第一項第一款、第三款
    規定已定有履行期間；復依同條例第十七條第一項前段之規定，得寬限十五日。
    關於滯納金部分，雖未再訂有履行期間，惟原告已書面限期繳納，自已分別符合
    修正行政執行法第十一條第一款、第三款之規定。本件抗告人應可依修正之行政
    執行法第十一條第一項第一款、第三款規定，移送該管行政執行處逕為執行，無
    須向原法院請求判命相對人為給付，再行取得執行名義之必要，其提起本件訴訟
    欠缺權利保護之必要，亦不具提起行政訴訟之要件，其訴為不合法，爰駁回抗告
    人於原審之訴。
四、抗告人抗告意旨略以：修正之行政執行法係於九十一年一月一日起施行，而抗告
    人提起本件訴訟，係在該法施行之前，原法院自應依法為實體上之審理。況勞工
    保險條例第十七條第二項前段規定：「加徵前項滯納金十五日後仍未繳納者，保
    險人應就其應繳之保險費及滯納金依法追訴。」而未如全民健康保險法第三十條
    第二項規定「前項保險費滯納金或利息仍未繳納者保險人得移送法院強制執行．
    ．．」是對欠繳勞工保險費及滯納金者，無從移送行政執行處逕為執行。再者，
    法務部所屬行政執行處亦拒絕受理此類執行案件，本件欠費案件顯無法逕付執行
    ，本件訴訟非無權利保謢必要等語。
五、查於行政執行法公布施行前，苟無法院之裁判作為執行名義，或有法律之明文，
    普通法院之民事執行處無從僅依保險人之限期履行書面據以對勞工保險費、滯納
    金之債務人實施強制執行，故制定勞工保險條例第十七條第二項前段「加徵前項
    滯納金十五日後仍未繳納者，保險人應就其應繳之保險費及滯納金，依法訴追。
    」之規定，以資適用，從而，抗告人自有依前開法律規定向普通法院民事庭起訴
    ，或聲請依督促程序發支付命令之必要。惟行政執行法業於八十七年十一月十一
    日修正公布，並經行政院以命令定自九十年一月一日起施行，該法第十一條第一
    項第三款定有公法上金錢給付義務經以書面通知限期履行，得逕由主管機關移送
    執行之明文，則勞工保險之保險人原有起訴請求命債務人給付保險費等之必要，
    因行政執行法之施行而不存在。揆之前開說明，本件抗告人應可依前開行政執行
    法規定，移送該管行政執行處逕為執行，無須向法院訴請判決命對造為給付，重
    新取得執行名義。本件抗告人於原法院起訴時，雖修正之行政執行法尚未施行，
    惟原法院裁定時，修正之行政執行法業已施行，本件已無經裁判命給付保險費及
    滯納金之必要。本件訴訟所應具備之要件既有欠缺，且無從補正，應依行政訴訟
    法第一百零七條第一項第十款規定，裁定駁回抗告人之訴。原裁定以其欠缺權利
    保護要件，裁定駁回，理由雖有不同，但結論無異，仍應認本件抗告為無理由，
    予以駁回。
六、依行政訴訟法第二百七十二條、第一百零四條、民事訴訟法第四百九十二條第一
    項、第九十五條、第七十八條，裁定如主文。
中　　華　　民　　國　　九十一　　　年　　　五　　　　月　　　十六　　　日
                    最 高 行 政 法 院  第 三 庭
                                審 判 長 法  官　　　葉　振　權
                                         法  官      鄭  淑  貞
                                         法  官　　　趙  永  康
                                         法  官　　　劉　鑫　楨
                                         法  官　　　吳　明　鴻
右  正  本  證  明  與  原  本  無  異
　　　　　　　　　　　　　　　　　　　　 法院書記官　阮  桂  芬
中　　華　　民　　國　　九十一　　　年　　　五　　　　月　　　二十　　　日
